# 请教陈版，融资租赁方式出租存货的会计处理

提问人：ggqxc 时间：2010-08-14 18:54:59
如题，出租方租出产品，采用分期收款方式，收款总金额等同于市场售价，分 5 年收款。
请教陈老师，是否作为融资租赁方式核算，市场售价是否可以视为公允价值，那就没有未实现融资收益了？ 存货成本如何结转，如何账务处理，谢谢!!

回答人：chenyiwei
回复 楼主 ggqxc 的帖子在新准则下，融资租赁（作为出租人）和分期收款销售业务的会计处理本质上是一样的。 需要注意：你这里说的“市场售价”是否为一次性付清全部价款的条件下的市场价格？如果分五年付清的总价款和一次付清的市价相同，则表明企业实际上损失了未来的融资收入。假定买卖双方之间不存在关联方关系，则应按未来应收价款的现值计量商品销售收入（该金额将低于你所说的“市价”），并在确认销售收入的同时结转成本。该销售收入金额与未来应收款总额之间的差额，按实际利率法在未来收款期间确认为融资收入。